【裁判字號】    99,裁,1159
【裁判日期】    990520
【裁判案由】    贈與稅
【裁判全文】
最  高  行  政  法  院  裁  定
                                      99年度裁字第1159號
聲  請  人  甲○○
上列聲請人因與相對人財政部臺灣省中區國稅局間贈與稅事件，
對於中華民國98年11月30日本院98年度裁字第2936號裁定，聲請
再審，本院裁定如下：
    主  文
再審之聲請駁回。
再審訴訟費用由聲請人負擔。
    理  由
一、按對於終審法院之裁定有所不服，除合於法定再審原因得聲
    請再審外，不容以其他之方法聲明不服，故不服終審法院之
    裁定而未以聲請再審之程序為之者，仍應視其為再審之聲請
    ，而依聲請再審程序調查裁判。本件聲請人提出再抗告狀對
    於本院確定裁定聲明不服，依上說明，仍應視其為再審之聲
    請，而依聲請再審程序調查裁判。次按聲請人聲請再審，應
    依行政訴訟法第283條準用第277條第1項第4款之規定表明再
    審理由，此為必須具備之程式。所謂表明再審理由，必須指
    明確定裁定，有如何合於再審理由之具體情事，始為相當。
    倘僅泛言有何條款之再審事由，而無具體情事者，尚難謂已
    合法表明再審理由。如未表明再審理由，法院無庸命其補正
    。又行政訴訟之當事人，對於本院之裁定，聲請再審，經駁
    回後，不得復以同一原因事實，又對駁回再審聲請所為裁定
    ，更行聲請再審（本院46年裁字第41號判例參照）。復按行
    政訴訟法第273條第1項第13款規定，所謂當事人發現未經斟
    酌之證物或得使用該證物者，係指該證物在前訴訟程序時業
    已存在，而為當事人所不知或不能使用，今始知悉或得予利
    用者而言，且以如經斟酌可受較有利益之裁判者為限，始得
    據以提起聲請再審之訴（本院69年判字第736號判例參照）
    。
二、本件聲請人主張本院98年度裁字第2936號確定裁定（下稱原
    確定裁定）有行政訴訟法第273條第1項第4、13款所定再審
    事由，對之聲請再審，略謂：臺中高等行政法院91年度訴字
    第305號及97年度再字第36號判決之審判長王茂修、法官莊
    金昌相同，因屬同一案件，而有依法律或裁判應迴避之法官
    參與裁判者之違背法令。又本案因有臺灣苗栗地方法院第8
    次低於原成交價拍賣仍無人承買，及與財政部第0900457029
    號函釋情形相符之新證據出現，應可免徵贈與稅，符合行政
    訴訟法第273條第1項第13款事由，前程序原審法院應斟酌而
    故意不斟酌，應有違法情事云云。
三、本院按：聲請人前不服臺中高等行政法院97年度再字第36號
    判決提起上訴，經本院以98年度裁字第1124號裁定駁回其上
    訴，聲請人對本院上揭裁定以有行政訴訟法第273條第1項第
    4款「依法律或裁判應迴避之法官參與裁判者。」聲請再審
    ，業經本院以原確定裁定駁回在案。茲聲請人復以同一原因
    事實對於本院上開裁定，聲請再審，依首開判例意旨，為不
    合法。又聲請人主張臺灣苗栗地方法院第8次拍賣仍無人承
    買，符合上開財政部函釋情形，為發現未經斟酌之證物或得
    使用該證物乙節，復經聲請人於前訴訟程序主張，而為本院
    98年度裁字第1124號裁定所不採，聲請人此部分之主張，無
    非重申其於以前所為之主張，及對前訴訟程序不採之理由加
    以指摘，對於原確定裁定究竟有如何合於行政訴訟法第273
    條所列法定再審事由之具體情事，則未據敘明，自難認已合
    法表明再審事由。從而，聲請人再審之聲請，於法不合，應
    予駁回。
四、據上論結，本件聲請為不合法。依行政訴訟法第283條、第
    278條第1項、第104條、民事訴訟法第95條、第78條，裁定
    如主文。
中    華    民    國    99    年    5     月    20    日
                    最高行政法院第六庭
                        審判長法官  吳  明  鴻
                              法官  鄭  忠  仁
                              法官  林  茂  權
                              法官  侯  東  昇
                              法官  黃  秋  鴻

以  上  正  本  證  明  與  原  本  無  異
中    華    民    國    99    年    5     月    21    日
                              書記官  伍  榮  陞

司法院資訊處製作；財團法人民間司法改革基金會備份。
